臺灣高等法院刑事判決　　　　　　　　　　　　　九十三年度上易字第一四二二號
　　上　訴　人
　　即　被　告　乙○○
　　選任辯護人　李晉安律師
右上訴人因贓物案件，不服臺灣臺北地方法院九十三年度訴字第二八九號，中華民國
九十三年五月三十一日第一審判決（起訴案號：臺灣臺北地方法院檢察署九十三年度
偵字第二○九六號），提起上訴，本院判決如左：
    主  文
原判決撤銷。
乙○○寄藏贓物，累犯，處有期徒刑陸月，如易科罰金，以佰元折算壹日。
    事  實
一、乙○○於民國八十七年間因竊盜案件，經臺灣臺北地方法院於八十七年十月二十
    日以八十七年度易字第一九五六號判處有期徒刑五年，於八十七年十二月三十日
    確定，於八十八年一月二十六日入監服刑，九十一年一月二十四日假釋出監，九
    十二年五月十九日假釋期滿，未經撤銷假釋，仍不知悔改。乙○○與蘇德盛係舊
    識，蘇德盛（業經原審法院判決罪刑確定）於九十三年一月十五日在臺北市○○
    ○路某處，將其竊自甲○○之如附表所示之贓物交予乙○○，乙○○明知為贓物
    ，仍予收取後，蘇德盛決定將附表其中編號一所示之贓物贈與乙○○，乙○○竟
    將附表編號一所示之贓物受贈收受持有後轉贈翁宇茜（年籍不詳），並接受寄託
    代為銷售，而於同月十七日將附表其中編號二至十所示之贓物交予其妻王敏代為
    保管，王敏乃將之藏放於其所有之背包內（王敏另經臺灣臺北地方法院以簡易判
    決處刑），乙○○未及就該等贓物售出，即因警追查臺北市華南銀行萬華分行竊
    案時，依蘇德盛之供述前往花蓮市乙○○住處追查贓物，在花蓮市○○路三四二
    巷十五號拘提乙○○，並在王敏之背包內查獲附表編號二至十所示之贓物，而悉
    全情。
二、案經臺北市政府警察局萬華分局報告臺灣臺北地方法院檢察署檢察官偵查起訴。
    理  由
一、右揭事實，訊據上訴人即被告乙○○坦承不諱，此與同案被告蘇德盛供稱：係委
    由被告乙○○銷贓等情（見九十三年度偵字第二○九六號卷(一)第三七頁、同偵卷
    (二)第二二、二三頁、第四四頁、第七六頁、第一百頁），大致相符。並參以被告
    乙○○於偵查中自承：「（你既然是專業竊盜，蘇德盛為何將這些東西交給你？
    ）我比較有路子處理這些東西，因在這行待久了，我比較知道哪些管道可以銷贓
    」（見九十三年度偵字第二○九七號偵卷第八四頁）、蘇德盛交的東西我知道來
    源不正等語（見九十三年度偵字第二○九六號卷(二)第八十頁），及同案被告蘇德
    盛於偵查中供稱：「（乙○○有否問你東西何來？）有。我有告訴他東西是我偷
    的」等語（見九十三年度偵字第二○九六號卷(二)第二二頁），足見被告乙○○對
    於同案被告蘇德盛交付之如附表所示之物，確有贓物之認識。再參之被告乙○○
    於警訊中供稱：蘇德盛原本交給我三支手錶，我中意其中一支手錶（即附表編號
    一手錶）然後將另外二支手錶退回給蘇德盛，開車臨走前蘇德盛又將其中一支手
    錶送我，我將該支手錶送給臺中舞廳那名女子（翁宇茜）等語（見九十三年度第
    二○九七號偵卷第二一頁）；於偵查中供稱：我跟蘇德盛拿二支手錶，其中一支
    偵卷第八四頁），則同案被告蘇德盛將附表編號一所示之手錶贈送被告乙○○，
    被告乙○○並將之轉贈翁宇茜等情，亦堪採認。此外，被告乙○○就附表編號二
    至十所示之物，未及售出，即被查獲，此經被告乙○○於原審法院審理時亦供承
    在卷（見原審法院九十三年五月二十五日簡式審判筆錄），再佐以附表編號二至
    十所示之贓物確係在王敏背包內查獲等情，被告乙○○犯行，洵堪認定。
二、被告乙○○明知附表所示之物為同案被告蘇德盛竊得之贓物，同案被告蘇德盛將
    之交予被告乙○○，被告乙○○收取後，竟將其中編號一所示之贓物予以受贈收
    受持有後轉贈他人，應成立刑法第三百四十九條第一項之收受贓物罪；而被告收
    取附表其中編號二至十之所示贓物後，應允代售，因其代售含有使該贓物無從發
    見，自有隱藏之意，然尚未售出即被查獲，應成立同法條第二項之寄藏贓物罪。
    核被告一行為而觸犯上開二罪名，為想像競合犯，應從一重之寄藏贓物罪處斷。
    公訴人認被告乙○○係犯刑法第三百四十九條第二項之牙保贓物罪，尚有誤會，
    起訴法條應予變更。被告乙○○於八十七年間因竊盜案件，經臺灣臺北地方法院
    以八十七年度易字第一九五六號判處有期徒刑五年，於八十七年十二月三十日確
    定，於八十八年一月二十六日入監服刑，九十一年一月二十四日假釋出監，九十
    二年五月十九日假釋期滿未經撤銷假釋，其未執行之刑以已執行論，此有本院被
    告全國前案紀錄表附卷可稽，其前受有期徒刑執行完畢，五年以內再犯
    本件最重本刑有期徒刑以上之罪，為累犯，應依刑法第四十七條之規定，加重其
    刑。
三、原審認被告罪證明確，而予論罪科刑，固非無見。惟查被告明知附表編號二至十
    所示之物為贓物，竟接受寄託代為銷售，尚未售出即被查獲，應成立寄藏贓物罪
    ，不能成立收受贓物罪，已如前述，原審就此部分認為被告亦成立收受贓物罪，
    尚有未洽。被告執此提起上訴，為有理由，自應由本院將原判決撤銷改判。爰審
    酌被告坦承犯行，且已與被害人達成和解（見原審法院卷附喜相逢餐廳陳報狀及
    所附和解書），態度良好，及被告犯罪之動機、目的、手段、被告之品行及智識
    程度等一切情狀，量處如主文第二項所示之刑，並諭知易科罰金之折算標準。
據上論斷，應依刑事訴訟法第三百六十九條第一項前段、第三百六十四條、第二百九
十九條第一項前段、第三百條，刑法第三百四十九條第一項、第二項、第五十五條、
第四十七條，罰金罰鍰提高標準條例第一條前段、第二條，判決如主文。
本案經檢察官劉斐玲到庭執行職務。
中    華    民    國    九十三    年       九       月     三    十     日
                            臺灣高等法院刑事第十五庭
                                審判長法  官  房  阿  生
                                      法  官  蔡  光  治
                                      法  官  雷  元  結
右正本證明與原本無異。
不得上訴。
                                      書記官  李  家  敏
中    華    民    國    九十三    年       十       月        四        日
附錄本案論罪科刑法條全文：
中華民國刑法第三百四十九條
收受贓物者，處三年以下有期徒刑、拘役或五百元以下罰金。
搬運、寄藏、故買贓物或為牙保者，處五年以下有期徒刑、拘役或科或併科一千元以
下罰金。
因贓物變得之財物，以贓物論。
┌───────────────────────────────────┐
│附表                                                                  │
├──┬──────────┬──────────────────┬──┤
│編號│品名                │特徵                                │數量│
├──┼──────────┼──────────────────┼──┤
│ 一 │女用手錶            │鑲鑽白金                            │一支│
├──┼──────────┼──────────────────┼──┤
│ 二 │女用手錶            │鑲鑽、TIFFANY牌                     │一支│
├──┼──────────┼──────────────────┼──┤
│ 三 │玉鐲子              │圓形玉                              │一只│
├──┼──────────┼──────────────────┼──┤
│ 四 │綠寶石戒子          │方形、鑲鑽                          │一只│
├──┼──────────┼──────────────────┼──┤
│ 五 │藍寶石戒子          │方形、鑲鑽                          │一只│
├──┼──────────┼──────────────────┼──┤
│ 六 │鑽石耳環            │鑲鑽、帆船形（四片弧形）            │一對│
├──┼──────────┼──────────────────┼──┤
│ 七 │翡翠戒子            │鑲鑽、圓形                          │二只│
├──┼──────────┼──────────────────┼──┤
│ 八 │翡翠耳環            │鑲鑽、花形                          │一對│
├──┼──────────┼──────────────────┼──┤
│ 九 │玉耳環              │鑲鑽、圓形玉                        │一只│
├──┼──────────┼──────────────────┼──┤
│ 十 │珍珠戒子            │鑲鑽、黑白珍珠                      │一只│
└──┴──────────┴──────────────────┴──┘
